# 项目贷款利息支出资本化

提问人：ftrelhkt33 时间：2010-01-17 12:04:50
项目贷款利息支出资本化,个人理解资本化金额应扣除利息利息收入部份。且项目贷款担保费用也应资本化。

回答人：chenyiwei
需要明确：（ 1 ）这是否为专门借款；（ 2 ）你公司执行的是新会计准则还是原制度。如果执行新准则，则在符合资本化条件的前提下，资本化金额应当扣除暂时闲置的专项借款资金用于短期投资的收益，包含存款利息收入在内。 对于担保费，首先需要确定这是否为获取借款所必需发生的（即不提供担保就无法得到融资）。如果是，担保费可以作为借款辅助费用考虑其资本化问题。